【裁判字號】    98,台上,2500
【裁判日期】    980507
【裁判案由】    違反毒品危害防制條例
【裁判全文】
最高法院刑事判決            九十八年度台上字第二五００號
上  訴  人  甲○○
上列上訴人因違反毒品危害防制條例案件，不服台灣高等法院中
華民國九十八年二月十七日第二審判決（九十八年度上訴字第五
二四號，起訴案號：台灣桃園地方法院檢察署九十七年度毒偵字
第四一四一號），提起上訴，本院判決如下：
    主  文
上訴駁回。
    理  由
按刑事訴訟法第三百七十七條規定：上訴於第三審法院，非以判
決違背法令為理由不得為之；是提起第三審上訴，應以原判決違
背法令為理由，係屬法定要件；如果上訴理由書狀並未依據卷內
訴訟資料具體指摘原判決不適用何種法則或如何適用不當，或所
指摘原判決違法情事顯與法律規定得為第三審上訴理由之違法情
形不相適合時，均應認其上訴為違背法律上之程式，予以駁回。
又按不服地方法院之第一審判決而上訴者，應向管轄第二審之高
等法院為之；而第二審上訴書狀應敘述具體理由，第二審法院認
為上訴書狀未敘述理由者，應以判決駁回之。刑事訴訟法第三百
六十一條第一項、第二項、第三百六十七條前段分別定有明文。
本件原判決以上訴人甲○○就第一審判決論處其施用第一級毒品
罪刑（累犯，處有期徒刑九月），提起第二審上訴，其上訴狀未
敘述具體理由，因認其上訴違背法定要件，乃不經言詞辯論，逕
以判決駁回上訴人此部分之第二審上訴。從形式上觀察，原判決
並無違背法令之情形。上訴人之上訴意旨略稱：(一)上訴人不服第
一審判決提起第二審上訴，已指摘第一審判決未依刑法第五十七
條規定詳予審酌被告行為時心理狀態及行為時有悔意，量刑顯屬
過重等語。原判決竟引用第一審判決所載之理由，未經言詞辯論
而逕予駁回上訴人之第二審上訴，自屬違法。(二)上訴人係將海洛
因摻入安非他命中以吸食器同時施用第一級、第二級毒品，所為
係一行為觸犯數罪名之想像競合犯，應從一重處斷。原判決竟予
分論併罰，有適用法則不當之違法等語。
惟查：原判決關於施用第一級毒品部分，於理由內已說明上訴人
不服第一審判決，提起上訴，其上訴理由僅泛稱，第一審未依刑
法第五十七條規定，詳予審酌被告行為時之心理狀態及行為後之
悔意，請改判從輕量處云云，並未依據卷內訴訟資料指摘第一審
判決有何採證認事、用法或量刑等足以影響判決本旨之不當或違
法，其第二審之上訴，係未以書狀敘述具體理由，應認不合法律
上之程式，乃不經言詞辯論，予以駁回。經核與上開刑事訴訟法
第三百六十一條第一項、第二項、第三百六十七條規定並無不合
。上訴意旨(一)係就原判決已說明之事項，徒憑己見，漫事指摘原
判決違法，非適法之上訴理由。又上訴人不服第一審判決，於提
起第二審上訴時，並未主張其係將海洛因摻入安非他命中以吸食
器同時施用第一級、第二級毒品，所為係一行為觸犯數罪名之想
像競合犯，應從一重處斷云云，迨法律審之本院始為此主張，自
非依卷內之資料為指摘。上訴意旨(二)殊非合法之上訴理由。綜上
，應認上訴人之上訴違背法律上之程式，予以駁回。另依上訴狀
所載，上訴人係就原判決關於施用第一級毒品部分提起上訴，並
未就不得上訴第三審之施用第二級毒品部分，一併聲明不服，該
部分業已確定，併予敘明。
據上論結，應依刑事訴訟法第三百九十五條前段，判決如主文。
中    華    民    國  九十八  年    五    月    七    日
                      最高法院刑事第七庭
                          審判長法官  林  永  茂
                                法官  吳  昆  仁
                                法官  蘇  振  堂
                                法官  蕭  仰  歸
                                法官  林  立  華
      本件正本證明與原本無異
                                      書  記  官
中    華    民    國  九十八  年    五    月   十四   日
                                                      Ｅ


司法院資訊處製作；財團法人民間司法改革基金會備份。
